臺灣臺南地方法院交通事件裁定　　100年度交聲字第128號
移送機關　　交通部公路總局嘉義區監理所臺南監理站
異議人即
受處分人　　陳進祥
上列受處分人因違反道路交通管理處罰條例案件，對於交通部公
路總局嘉義區監理所臺南監理站民國100年2月1日所為之裁決處
分（處分案號：嘉監南字第裁74-Z4B026877號），聲明異議，本
院裁定如下：
    主  文
異議駁回。
    理  由
一、原處分意旨略以：異議人即受處分人陳進祥（下稱異議人）
    駕駛牌照號碼5681-WQ號自用一般小客車（下稱系爭車輛）
    遭警舉發，於民國（下同）99年12月4日04時01分，行經國
    道1號南下295.8公里速限時速110公里處，因有汽車駕駛人
    行車速度時速132公里，超過規定之最高時速20公里以上未
    滿40公里及未隨身攜帶駕駛執照等違規行為，遭內政部警政
    署國道公路警察局新營分隊（下稱舉發機關）員警攔停當場
    製單舉發，嗣經交通部公路總局嘉義區監理所臺南監理站（
    下稱移送機關）以其違規事證明確，依道路交通管理處罰條
    例第33條第1項第1款、第25條第1項第3款、第63條第1項第1
    款（原裁決書漏載第1款）及違反道路交通管理事件統一裁
    罰基準表等規定，合計裁處罰鍰新臺幣5,000元，並記違規
    點數1點。
二、本件聲明異議意旨略以：異議人對曾在高速公路上駕車超速
    之違規行為一節並無意見，惟員警當場開立違反道路交通管
    理事件通知單後告知異議人屆時收到正式的紅單再行繳納，
    異議人隨即離開，直到20天後，經向台南監理站查詢，始知
    該違規事件已經逾期，須補繳再逾期罰款，異議人不服，為
    此聲明異議等語。
三、按汽車駕駛人，有駕駛汽車未隨身攜帶駕駛執照情形者，處
    新臺幣三百元以上六百元以下罰鍰，並責令補辦登記、補照
    、換照或禁止駕駛。又按汽車行駛於高速公路、快速公路或
    設站管制之道路，不遵使用限制、禁止、行車管制及管理事
    項之管制規則而有行車速度超過規定之最高速限或低於規定
    之最低速限者，處汽車駕駛人新臺幣3,000元以上6,000元以
    下罰鍰；汽車駕駛人有有第33條第1項者，除依原條款處罰
    鍰外，並予記違規點數1點；道路交通管理處罰條例第25條
    第3款、第33條第1項第1款及第63條第1項第1款分別定有明
    文。
四、經查：
  (一)異議人於上開時、地，駕駛系爭車輛，行經國道1號南下295
    .8公里速限110公里時處，經舉發機關員警以雷達測速儀測
    得異議人行車時速132公里，超速22公里及有未隨身攜帶駕
    駛執照等違規行為為由予以製單舉發，有內政部警政署國道
    公路警察局99年12月4日公警局交字第Z4B026877號舉發違反
    道路交通管理事件通知單1份附卷可稽，且為異議人所不否
    認，異議人有行駛高速公路速度超過規定最高速限及駕駛汽
    車未隨身攜帶駕駛執照之違規行為當可認定。。
  (二)異議人雖以前揭情詞置辯，然觀諸卷附舉發違反道路交通管
    理事件通知單背面注意事項欄第1項記載：「本單被通知人
    欄勾記為受處罰對象。」等語，及該通知單收受通知聯者簽
    章欄上之「陳進祥」之簽名，為異議人所親簽，此亦據異議
    人於聲明異議狀所自陳等情觀之，本件舉發通知單依法已完
    成送達程序，因此，異議人陳稱舉發員警曾口頭告知屆時收
    到正式紅單再行繳納云云，顯與常情有違，不足採信。況自
    該舉發通知單第一行即記載：「需至應到案處所聽候裁決」
    等語，及應到案日期欄記載：「99年12月19日前」，與到案
    處所欄記載：「臺南監理站」等語觀之，異議人當可清楚知
    悉本件違規罰鍰繳納之到案期限為99年12月19日前，並需至
    臺南監理站聽候裁決，是異議人辯稱因未另收受舉發員警所
    告知之正式舉發通知單，致遲誤繳納期限，不應令其補繳延
    遲繳款所產生之罰鍰一節，自屬無據，不足採信。
  (三)又本院勘驗內政部警政署國道公路警察局第四警察隊100年3
    月11日公警四交字第1000470232號函所檢送之本件舉發時所
    錄製之錄音資料，勘驗結果為：『員警陳稱違規車輛行駛中
    線車道違規，攔停後，詢問該男性駕駛是否有帶身份證件，
    該男子答稱沒有，並以口述方式告知員警身份證字號，員警
    告知應開慢一點，沿途很多雷射槍取締違規，並要駕駛人簽
    收舉發通知單；於光碟畫面顯示5分30秒時，有一女子聲音
    稱：上個月剛被開2張，並於光碟畫面顯示6分30秒時，詢問
    ：這樣一張多少錢？警員答稱：3000元起跳。光碟畫面顯示
    6分30秒時，該男子稱怎麼連無攜帶駕駛執照亦開單？警員
    稱：有啊，並告知要到臺南監理站檢驗，該女子接著稱：檢
    驗的話是否就不用繳錢，員警不是啦，還是要繳錢。』由上
    開勘驗結果得知，舉發員警並未告知異議人將另行寄發正式
    紅單，是異議人前開所述不足為採。
五、綜上所述，異議人於上揭時、地，駕駛系爭車輛有汽車行駛
    高速公路速度超過規定最高速限20公里以上未滿40公里及未
    隨身攜帶駕駛執照等違規行為既可認定，則移送機關依道路
    交通管理處罰條例第33條第1項第1款、第25條第3款、第63
    條第1項第1款等規定，合計裁處異議人罰緩新臺幣5,000元
    ，並記違規點數1點，於法尚無不合，從而，本件異議為無
    理由，應予駁回。
六、據上論斷，應依道路交通管理處罰條例第87條第2項、道路
    交通案件處理辦法第19條，裁定如主文。
中    華    民    國   100    年    5     月    23    日
                     交通法庭   法  官   陳淑勤
以上正本證明與原本無異。
如不服本裁定，應於送達後5日內，向本院提出抗告狀。
                                書記官   謝竣閎
中    華    民    國   100    年    5     月    23    日